【裁判字號】    98,易,269
【裁判日期】    980701
【裁判案由】    違反著作權法等
【裁判全文】
臺灣基隆地方法院刑事判決               98年度易字第269號
公  訴  人  臺灣基隆地方法院檢察署檢察官
被      告  乙○○
被      告  甲○○
被      告  丁○○
上列被告因違反著作權法等案件，經檢察官提起公訴（98年度偵
字第1523號），於本院準備程序進行中，被告就被訴之事實為有
罪之陳述，本院乃裁定依簡式審判程序獨任進行審理，並判決如
下：
    主  文
乙○○共同明知係侵害著作財產權之重製光碟而散布，處有期徒
刑拾月，扣案之重製光碟壹片、遊戲目錄壹本均沒收。
甲○○共同明知係侵害著作財產權之重製光碟而散布，處有期徒
刑捌月，緩刑年。並應向公庫支付新臺幣陸萬元。扣案之重製
光碟壹片、遊戲目錄壹本均沒收。
丁○○共同明知係侵害著作財產權之重製光碟而散布，處有期徒
刑陸月，如易科罰金，以新臺幣壹仟元折算壹日，緩刑年。並
應向公庫支付新臺幣萬元。扣案之重製光碟壹片、遊戲目錄壹
本均沒收。
    犯罪事實及理由
一、犯罪事實、證據及應適用之法條，詳如檢察官起訴書之記載
    （如附件）。
二、本件被告乙○○、甲○○、丁○○所犯違反著作權法、商標
    法等案件，非為死刑、無期徒刑、最輕本刑為3 年以上有期
    徒刑之罪，或高等法院管轄第一審案件，且被告於本院審理
    中，先就被訴事實為有罪之陳述，於經告知被告簡式審判程
    序之旨，並聽取當事人之意見後，由本院裁定適用簡式審判
    程序。
三、核被告3人所為，均係犯著作權法第91條之1第3項、第2項之
    明知係侵害著作財產權之光碟重製物而散布罪，及商標法第
    82條販賣仿冒商標商品罪。又被告間就上開犯行有犯意聯絡
    及行為分擔，均為共同正犯。又被告意圖散布而持有明知係
    侵害著作財產權之光碟重製物之低度行為，應為散布之高度
    行為所吸收，不另論罪。被告所犯著作權法第91條之1第3項
    、第2 項之明知係侵害著作財產權之光碟重製物而散布罪與
    商標法第82條販賣仿冒商標商品罪，係一行為觸犯數罪名，
    為想像競合犯，應從一重論以著作權法第91條之1第3項、第
    2 項之明知係侵害著作財產權之光碟重製物而散布罪。爰審
    酌被告乙○○前曾因在「秋葉原電視遊樂器專賣店」販賣盜
    版光碟侵害告訴人台灣光榮綜合資訊股份有限公司（下稱光
    榮公司）之著作財產權及商標專用權，而於97年5月5日經本
    院以96年度易字第837號判決判處有期徒刑7月，緩刑3 年確
    定在案，其於緩刑期內不知悔改，再次以相同手段侵害告訴
    人光榮公司著作財產權及商專用權，另被告甲○○、丁○○
    則無前科，有台灣高等法院被告前案紀錄表在卷可稽，兼衡
    其等之犯罪動機、目的、手段、生活狀況、智識程度、品行
    ，暨檢察官求刑等一切情狀，分別量處如主文所示之刑，被
    告丁○○並諭知易科罰金之折算標準。
四、末查，被告甲○○、丁○○均未曾因故意犯罪受有期徒刑以
    上刑之宣告，此有臺灣高等法院被告前案紀錄表存卷可參，
    其等一時失慮，致罹刑章，犯後均已坦承犯行，並與告訴人
    光榮公司達成和解，告訴人光榮公司並具狀表示願意給予被
    告甲○○、丁○○緩刑機會，有陳報狀乙紙在卷可參，被告
    甲○○、丁○○經此偵審程序及科刑之教訓後，當能知所警
    惕，信無再犯之虞，本院認被告甲○○、丁○○所受宣告之
    刑，均以暫不執行為適當，爰均諭知被告緩刑3 年，以啟自
    新。又為能建立被告甲○○、丁○○正確觀念，同記取本案
    教訓，依刑法第74條第2項第4款，命被告甲○○、丁○○應
    分向公庫支付新臺幣（下同）6萬元、3萬元。又扣案之侵害
    著作財產權之盜版光碟1片、遊戲目錄1本，均為共犯即被告
    甲○○所有且供犯罪所用之物，爰依著作權法第98條之規定
    ，均併予宣告沒收。
五、據上論斷，應依刑事訴訟法第284條之1、第299條第1項前段
    、第310條之2、第454條第2項，著作權法第91條之1第3項前
    段、第2項、第98條，商標法第82條，刑法第11條、第28條
    、第55條、第41條第1項前段、第74條第1項第1款、第2項第
    4 款，判決如主文。
本案經檢察官丙○○到庭執行職務。
中    華    民    國    98    年    7    月    1      日
                  刑事第三庭法    官  林淑鳳
以上正本證明與原本無異。
如不服本判決應於收受送達後10日內向本院提出上訴書狀，並應
敘述具體理由；其未敘述上訴理由者，應於上訴期間屆滿後20日
內向本院補提理由書（均須按他造當事人之人數附繕本）「切勿
逕送上級法院」。
中    華    民    國    98    年    7     月    3     日
                            書 記 官  王靜敏
附錄論罪法條：
著作權法第91條之1
擅自以移轉所有權之方法散布著作原件或其重製物而侵害他人之
著作財產權者，處3年以下有期徒刑、拘役，或科或併科新臺幣
50萬元以下罰金。
明知係侵害著作財產權之重製物而散布或意圖散布而公開陳列或
持有者，處3年以下有期徒刑，得併科新臺幣7萬元以上75 萬元
以下罰金。
犯前項之罪，其重製物為光碟者，處 6 月以上 3 年以下有期徒
刑，得併科新臺幣20萬元以上2百萬元以下罰金。但違反第87條
第4款規定輸入之光碟，不在此限。
犯前二項之罪，經供出其物品來源，因而破獲者，得減輕其刑。
商標法第82條
明知為前條商品而販賣、意圖販賣而陳列、輸出或輸入者，處
1年以下有期徒刑、拘役或科或併科新臺幣5萬元以下罰金。
附件：
臺灣基隆地方法院檢察署檢察官起訴書
                                      98年度偵字第1523號
    被      告  乙○○  男  38歲（民國○○年○月○日生）
                        住臺北縣瑞芳鎮○○路83號
                        國民身份證統一編號：Ｚ000000000號
                甲○○  男  28歲（民國○○年○月○日生）
                        住臺北縣瑞芳鎮○○路62號
                        國民身份證統一編號：Ｚ000000000號
                丁○○  女  21歲（民國○○年○月○○日生）
                        住基隆市○○區○○路31巷41號
                        國民身份證統一編號：Ｚ000000000號
上列被告因違反著作權法等案件，已經偵查終結，認應提起公訴
，茲將犯罪事實及證據並所犯法條分敘如下：
        犯罪事實
一、乙○○於民國96年間，在基隆市○○區○○路51號2樓販賣
    盜版遊戲光碟，經臺灣基隆地方法院以96年度易字第837號
    判決判處有期徒刑7月，緩刑3年確定，仍不知悔改，自97年
    3月1日起，與甲○○在上址經營「遊戲王電視遊樂器專賣店
    」，並自97年12月底起僱用店員丁○○，渠等3人均明知「
   「三國無雙」遊戲光碟，係日商光榮股份有限公司享有著作
    財產權之視聽著作，且「koei」及「三國無雙」之商標名稱
    及圖樣，業經日商光榮股份有限公司向經濟部智慧財產局申
    請註冊核准，取得指定使用在錄有電腦程式之光碟等商品，
    並已授權臺灣光榮綜合資訊股份有限公司（下稱光榮公司）
    使用，未得光榮公司之同意或授權，不得販賣於同一商品使
    用相同於上開商標之商品，仍共同基於散佈侵害著作財產權
    之重製物及販賣仿冒商標商品之犯意聯絡，自97年12月底起
    ，在上址店內，以每片新臺幣（下同）200元之價格，販賣
    侵害光榮公司著作權及商標權之盜版「三國無雙」遊戲光碟
    （該光碟上載明「三國無雙」圖樣，光碟經由電視遊樂器執
    行後，電視螢幕上會呈現「koei」圖樣），由丁○○與不特
    定之購買者接洽後，再由乙○○或甲○○自店內另一隔間取
    出盜版「三國無雙」遊戲光碟，命丁○○交付予購買者。嗣
    光榮公司於98年2月28日15時25分許，委請鄭文祥至店內購
    買盜版「三國無雙」遊戲光碟1片，錄下交易經過後，報警
    處理，為警於98年3月24日19時40分許，持搜索票在上址搜
    索查獲，並扣得遊戲目錄1本。
二、案經光榮公司訴由基隆市警察局移送偵辦。
        證據並所犯法條
一、證據清單：
    ┌───┬─────────┬──────────┐
    │ 編號 │ 證據名稱         │ 待證事實           │
    ├───┼─────────┼──────────┤
    │  一  │被告乙○○之供述  │於98年2月28日15時25 │
    │      │                  │分許，將盜版「三國無│
    │      │                  │雙」遊戲光碟交予被告│
    │      │                  │丁○○，再由被告湯佳│
    │      │                  │恩交予鄭文祥之事實。│
    │      │                  │警方於98年3月24日19 │
    │      │                  │時40分許執行搜索時，│
    │      │                  │亦在店內之事實。    │
    ├───┼─────────┼──────────┤
    │  二  │被告甲○○之供述  │為店內之負責人，僱用│
    │      │                  │被告丁○○，另被告胡│
    │      │                  │進堅指導其如何經營等│
    │      │                  │事實                │
    ├───┼─────────┼──────────┤
    │  三  │被告丁○○之供述  │與被告乙○○、甲○○│
    │      │                  │共同以每片200元之價 │
    │      │                  │格，販賣「三國無雙」│
    │      │                  │遊戲光碟，由其與不特│
    │      │                  │定之購買者接洽後，再│
    │      │                  │由被告乙○○或甲○○│
    │      │                  │自店內另一隔間取出光│
    │      │                  │碟，交予購買者之事實│
    │      │                  │。                  │
    │      │                  │被告乙○○、甲○○禁│
    │      │                  │止其進入店內隔間，倘│
    │      │                  │被告乙○○、甲○○不│
    │      │                  │在店內，其即向顧客表│
    │      │                  │示店內目前缺貨之事實│
    │      │                  │。                  │
    │      │                  │被告乙○○較之被告江│
    │      │                  │佳成，更常在店內工作│
    │      │                  │之事實。            │
    ├───┼─────────┼──────────┤
    │  四  │證人鄭文祥之證詞  │被告丁○○與之接洽後│
    │      │                  │，由被告乙○○自店內│
    │      │                  │另一隔間取出盜版「三│
    │      │                  │國無雙」遊戲光碟以交│
    │      │                  │貨之事實            │
    ├───┼─────────┼──────────┤
    │  五  │告訴代理人戊○○之│被告3人共同販賣盜版 │
    │      │證詞              │「三國無雙」遊戲光碟│
    │      │                  │之事實              │
    ├───┼─────────┼──────────┤
    │  六  │扣案之盜版「三國無│被告3人共同販賣盜版 │
    │      │雙」遊戲光碟及遊戲│「三國無雙」遊戲光碟│
    │      │目錄1本           │之事實。            │
    │      │                  │被告3人所販賣之「三 │
    │      │                  │國無雙」遊戲光碟，售│
    │      │                  │價僅200元，且並無正 │
    │      │                  │版之包裝盒，故被告等│
    │      │                  │人所辯係收購二手貨販│
    │      │                  │賣云云，委無足採之事│
    │      │                  │實。                │
    ├───┼─────────┼──────────┤
    │  七  │蒐證錄影光碟及翻拍│被告丁○○與之接洽後│
    │      │照片              │，由被告乙○○自店內│
    │      │                  │另一隔間取出盜版「三│
    │      │                  │國無雙」遊戲光碟以交│
    │      │                  │貨之事實            │
    ├───┼─────────┼──────────┤
    │  八  │營利事業登記資料  │被告甲○○為「遊戲王│
    │      │                  │電視遊樂器專賣店」負│
    │      │                  │責人之事實          │
    ├───┼─────────┼──────────┤
    │  九  │中華民國商標註冊證│「koei」及「三國無雙│
    │      │                  │」之商標名稱及圖樣，│
    │      │                  │業經日商光榮股份有限│
    │      │                  │公司向經濟部智慧財產│
    │      │                  │局申請註冊核准，且「│
    │      │                  │三國無雙」遊戲軟體，│
    │      │                  │係日商光榮股份有限公│
    │      │                  │司之視聽著作等事實  │
    └───┴─────────┴──────────┘
二、核被告3人所為，均係犯著作權法第91條之1第3項之明知係
    侵害著作財產權之重製光碟而散佈，及商標法第82條之販賣
    仿冒商品罪嫌。被告3人有犯意聯絡及行為分擔，請論以共
    同正犯。被告3人以一販賣行為，同時觸犯上開2罪嫌，為想
    像競合犯，請從較重之著作權法第91之1條第3項罪嫌處斷。
    按犯著作權法第91條之1第3項之罪，供犯罪所用之物，得沒
    收之，同法第98條定有明文，查扣之光碟1片及遊戲目錄1本
    ，請宣告沒收。被告乙○○於96年間為警查獲販賣盜版遊戲
    光碟後，於97年間復為上開犯行，不知悔改，且犯後否認犯
    行，態度不佳，請從重量處有期徒刑1年，另被告甲○○、
    丁○○犯後均飾詞狡辯，毫無悔意，請從重量刑。
三、依刑事訴訟法第251條第1項提起公訴。
    此  致
臺灣基隆地方法院
中    華    民    國    98    年    4     月    29    日
                              檢察官  陳  佳  宏
本件正本證明與原本無異
中    華    民    國    98    年    5     月    6     日
                              書記官  王  雅  芳
附錄所犯法條：
著作權法第91條之1
擅自以移轉所有權之方法散佈著作原件或其重製物而侵害他人之
著作財產權者，處3年以下有期徒刑、拘役，或科或併科新臺幣
五十萬元以下罰金。
明知係侵害著作財產權之重製物而散佈或意圖散佈而公開陳列或
持有者，處3年以下有期徒刑，得併科新臺幣7萬元以上75萬元以
下罰金。
犯前項之罪，其重製物為光碟者，處6月以上3年以下有期徒刑，
得併科新臺幣20萬元以上2百萬元以下罰金。但違反第87條第4款
規定輸入之光碟，不在此限。
犯前二項之罪，經供出其物品來源，因而破獲者，得減輕其刑。
商標法第82條
明知為前條商品而販賣、意圖販賣而陳列、輸出或輸入者，處一
年以下有期徒刑、拘役或科或併科新臺幣 5 萬元以下罰金。


司法院資訊處製作；財團法人民間司法改革基金會備份。
